【裁判字號】    89,附民,224
【裁判日期】    900328
【裁判案由】    請求損害賠償
【裁判全文】
臺灣臺中地方法院刑事附帶民事訴訟判決            八十九年度附民字第二二四號
    原      告  乙○○○保險股份有限公司  設台北市○○路○段二九六號
    法定代理人  劉秋德
    訴訟代理人  張芬娟
    被      告  甲○○
右列被告因偽造文書等案件（本院八十九年度訴字第五五一號），經原告提起附帶民
事訴訟請求損害賠償事件，本院判決如左︰
    主  文
被告應給付原告新台幣壹拾柒萬柒仟捌佰參拾參元，及自民國八十九年十二月七日起
至清償之日止，按週年利率百分之五計算之利息。
本判決於原告以新台幣陸萬元為被告供擔保後，得假執行。
    事  實
甲、原告方面：
  一、聲明：如主文第一項所示，並陳明願供擔保而為假執行。
  二、陳述：被告甲○○於任職原告公司期間，利用職務之便，陸續盜用保戶王天正
      之印章並偽造其簽名，冒辦王天正所投保保單號碼0000000000號保
      險契約之質押借款，向原告公司詐取保單貸款新台幣（下同）九萬七千元。嗣
      於八十四年十一月二十九日復盜用保戶王天正之印章並偽造其簽名，冒辦終止
      上述保險契約及另保單號碼0000000000號保險契約，向原告詐領解
      約金三萬六千零八十八元、四萬四千七百四十五元。被告之前述犯罪事實，業
      經臺灣臺中地方法院檢察署檢察官偵查終結提起公訴，由鈞院審理中，為此提
      起附帶民事訴訟請求被告賠償之。
乙、被告方面：
  一、聲明：同意原告之請求。
  二、陳述：對原告主張之事實及理由均無意見。
    理  由
一、原告主張被告先後盜用保戶王天正之印章並偽造其簽名，連續冒辦保單借款及終
    止保險契約，而向原告詐取得保單借款及解約金合計十七萬七千八百三十三元，
    原告因而受有損害，爰基於侵權行為之損害賠償請求權，請求被告賠償損害等語
    。被告則對原告所主張之事實均未為爭執，並對原告主張請求之訴訟標的為認諾
    之表示。
二、查，原告主張被告利用持有原告保戶王天正之印章及保單之機會，先後於八十三
    年十二月十五日、八十四年二月二十二日、八十四年七月四日、八十四年九月三
    十日，未經王天正之同意即擅以其所持有之王天正終身壽險保單（保單號碼00
    00000000號），連續向原告辦理保單借款、而向原告詐取得保單借款金
    額九萬七千元；復於八十四年十一月二十九日，再盜用王天正之印章並偽造其簽
    名，偽造王天正名義、保單號碼分別為0000000000號及000000
    0000號之「解約金給付申請書」二紙，持向原告辦理解約手續，而於同年十
    二月十二日再向原告詐領取得解約金三萬六千零八十八元、四萬四千七百四十五
    元（合計八萬零八百三十三元），致原告受有總額十七萬七千八百三十三元之損
    害之事實，均為被告所不爭執，並有原告所提出之聲明書乙紙、保險給付收據三
    紙、解約金給付申請書二紙、人壽保險保單二紙等為證，且經證人王天正證述甚
    明，而被告涉犯偽造文書、詐欺取財罪之犯行部分，並經本院以八十九年度訴字
    第五五一號刑事判決判處被告罪刑在案，堪信原告之上開主張為真正。
三、原告因被告之詐欺行為，先後交付被告保單貸款金額九萬七千元、解約金三萬六
    千零八十八元、四萬四千七百四十五元，則原告因被告之侵權行為所受之損害合
    計為十七萬七千八百三十三元，從而原告基於侵權行為之損害賠償請求權請求被
    告賠償十七萬七千八百三十三元及自八十九年十二月七日（即起訴狀繕本送達翌
    日）起至清償之日止，按週年利率百分之五計算之利息，於法洵屬有據，應予准
    許。
四、原告陳明願供擔保，聲請宣告假執行，經核於法尚無不合，爰酌定相當之擔保金
    額准許之。
五、結論：本件原告之訴為有理由，依刑事訴訟法第五百零二條第二項、第四百九十
    一條第十款，民事訴訟法第三百九十條第二項，判決如主文。
中      華      民      國      九十      年      三    月    二十八    日
                                臺灣臺中地方法院刑事第二庭
                                    法  官  呂  麗  玉
右正本證明與原本無異。
如不服本判決，應於判決送達後十日內向本院提出上訴狀，上訴於臺灣高等法院臺中
分院( 須附繕本 )。
                                    書記官
中      華      民      國      九十      年      三    月    二十九    日


司法院資訊處製作；財團法人民間司法改革基金會備份。
